台灣台中地方法院刑事判決　　　　　　　　　　　　　九十一年度易字第八一五號
　　公　訴　人　台灣台中地方法院檢察署檢察官
　　被　　　告　乙○○
右列被告因竊盜案件，經檢察官提起公訴（九十一年度偵字第二六三五號），本院判
決如左：
    主      文
乙○○竊盜，累犯，處有期徒刑肆月，如易科罰金以參佰元折算壹日。
    事      實
一、乙○○曾因煙毒、違反麻醉藥品管理條例等案件，經法院判處有期徒刑三年四月
    、五月確定，執行經假釋後，於民國九十年五月十三日期滿執行完畢。仍不知悔
    改，復於九十年十月一日，在台中縣龍井鄉○○街八一巷十一號前，意圖為自己
    不法之所有，竊取甲○○所有之車號ＩＭＶ─六九三號機車一部，（該車係甲○
    ○於九十年十月一日十五時，在台中縣龍井鄉○○街八一巷十一號前失竊）得手
    後供己使用。嗣於九十一年二月四日上午十一時三十分許，騎乘該部機車行經台
    中縣梧棲鎮○○街四六巷三三號前，為警查獲。
二、案經內政部警政署台中港務警察局移送台灣台中地方法院檢察署檢察官偵查起訴
    。
    理      由
一、訊之被告乙○○矢口否認右揭竊盜機車犯行，辯稱：前開機車是一名叫顏正宏的
    成年人所寄放，不知他的真實姓名、住那裡及如何聯絡等語。惟查：右揭犯罪事
    實，已經被害人甲○○於警訊中指述明確，並有車輛竊盜資料個別查詢報表上記
    載確係係甲○○於九十年十月一日十五時，在台中縣龍井鄉○○街八一巷十一號
    前失竊，甲○○於九十年十月二日十五時報案，有車輛竊盜資料個別查詢報表壹
    份附卷可證，並有贓物認領保管收據在卷可稽。又被告於檢察官偵查時，及本院
    審理中供稱：顏正宏約三十四年出生，年約五十八歲，住台中縣沙鹿鎮云云，然
    經查證後，並無五十餘歲之顏正宏其人，有戶役政連結作業系統之電腦資料附卷
    可稽，況且，上開失竊贓車係在被告持有使用中，復未能提出可供查證之確實來
    源，或機車行車執照等，以供證明，是被告所辯顯係卸責之詞，不足採信。事證
    已明，被告犯行洵堪認定。
二、核被告所為，係犯刑法第三百二十條第一項竊盜罪。被告乙○○曾因煙毒、違反
    麻醉藥品管理條例等案件，經法院判處有期徒刑三年四月、五月確定，經假釋後
，於民國九十年五月十三日期滿執行完畢，有台灣台中地方法院檢察署刑案資料
    查註紀錄表及台灣高等法院被告全國前案紀錄表各一紙附卷可按，其於五年內再
    犯有期徒刑以上之罪，為累犯，應依法加重其刑。爰審酌被告被告犯罪之動機、
    手段、所生危害尚小及犯後態度等一切情狀，量處如主文所示之刑，並諭知易科
    罰金之折算標準，以示懲儆。
三據上論斷，應依刑事訴訟法第二百九十九條第一項前段，刑法第三百二十條第一
    項第四十七條、第四十一條第一項前段，罰金罰鍰提高標準條例一條前段、第
    二條，判決如主文。
中    華    民    國        九十一    年        五      月      三      日
                              台灣台中地方法院刑事第三庭
                                      法  官  黃  松  竹
右正本證明與原本無異。
如不服本判決，應於判決送達後十日內，向本院提出上訴狀，上訴於台灣高等法院台
中分院(須附繕本)。
                                      書記官
中    華    民    國        九十一    年        五      月      三      日
刑法第三百二十條第一項︰
意圖為自己或第三人不法之所有，而竊取他人之動產者，為竊盜罪，處五年以下有期
徒刑拘役或五百元以下罰金。
